---
output: github_document
editor_options: 
  chunk_output_type: console
---

<!-- README.md is generated from README.Rmd. Please edit that file -->

```{r, include = FALSE}
knitr::opts_chunk$set(
  collapse = TRUE,
  comment = "#>",
  fig.path = "man/figures/README-",
  out.width = NULL
)
```

# wikidataESR

<!-- badges: start -->
<!-- badges: end -->

The goal of wikidataESR is to ...

## Installation
<!--
You can install the released version of **openESR** from [CRAN](https://CRAN.R-project.org) with:

```{r cran-installation, eval = FALSE}
install.packages("openESR")
```

Or-->You can install the development version from GitHub with:

```{r gh-installation, eval = FALSE}
# install.packages("devtools")
remotes::install_github("nfrerebeau/DataESR")
```

## Usage

```{r package}
# Load package
library(WikidataESR)
```

### Get Data

Pour récupérer les données, vous devez disposer d'un identifiant wikidata racine, et savoir quelles [propriétés](https://github.com/juliengossa/DataESR/tree/master/etablissements.esr#liste-proprietes) vous souhaitez explorer.

L'exploration se fait avec la fonction `wdesr_get_graph`.

Par exemple, il est possible d'explorer les établissements du Site Alsace :

- L'*identifiant wikidata* est [Q61716176](https://www.wikidata.org/wiki/Q61716176) ;
- Les *propriétés* sont "composante" et "associé" ;
- Il est possible de fixer une *profondeur* pour l'exploration.

```{r alsace}
alsace <- wdesr_get_graph("Q61716176", c('composante','associé'), 1)
```

### Tracer des représentations

Il est possible de tracer directement le graphe retourné par `wdesr_get_graph` :

```{r plot, fig.width=5, fig.height=5}
plot(alsace)
```

### Plus de profondeur 

Il est souvent utile d'aller plus en profondeur pour explorer plus de relations. Cela se fait en modifiant l'argument `depth` :

```{r wdesr-depth, fig.width=7, fig.height=7}
bordeaux <- wdesr_get_graph("Q16541346", c('composante', 'associé'), depth = 2)
plot(bordeaux)
```

### Gestion du cache

Afin de ne pas avoir à retélécharger systématiquement les données, `wikidataESR` utilise un cache local. Il est possible de sauvegarder ce cache pour une utilisation future avec `wdesr_save_cache()`.

Il suffira ensuite de recharger le cache à la prochaine session pour ne pas retélécharger les données avec `wdesr_load_cache()`. Attention : en cas de modification des données sur wikidata, les données du cache local peuvent être périmées.

Il est enfin possible d'accéder directement au cache avec `wdesr_get_cache()`.
