---
output: github_document
editor_options: 
  chunk_output_type: console
---

<!-- README.md is generated from README.Rmd. Please edit that file -->

```{r, include = FALSE}
knitr::opts_chunk$set(
  collapse = TRUE,
  comment = "#>",
  message = FALSE,
  warning = FALSE,
  fig.path = "man/figures/README-",
  out.width = NULL
)
```

# WikidataESR

<!-- badges: start -->
<!-- badges: end -->

**WikidataESR** est une librairie R s'appuyant sur [**wikidataR**](https://github.com/Ironholds/WikidataR) pour récupérer les données de l'ESR dans [Wikidata](https://www.wikidata.org) et produire des graphiques.

## Installation

**WikidataESR** peut s'installer directement depuis GitHub avec [**devtools**](https://github.com/r-lib/devtools) :

```{r gh-installation, eval = FALSE}
# install.packages("devtools")
remotes::install_github("nfrerebeau/DataESR")
```

## Usage

```{r package}
# Load package
library(WikidataESR)
```

### Récupérer les données

Pour récupérer les données, vous devez disposer d'un identifiant wikidata racine, et savoir quelles [propriétés](https://github.com/juliengossa/DataESR/tree/master/etablissements.esr#liste-proprietes) vous souhaitez explorer.

L'exploration se fait avec la fonction `wdesr_get_graph`.

Par exemple, il est possible d'explorer les établissements du Site Alsace :

- L'*identifiant wikidata* est [Q61716176](https://www.wikidata.org/wiki/Q61716176) ;
- Les *propriétés* sont `subsidiary` ("composante") et `has_part` ("associé") ;
- Il est possible de fixer une *profondeur* pour l'exploration.

```{r alsace}
alsace <- wdesr_get_graph("Q61716176", property = c("subsidiary", "has_part"), 
                          depth = 1)
```

Pour faciliter les contributions, la fonction déclenche des warning pour chaque problème potentiel lié aux données saisie dans wikidata.

Elle retourne un objet contenant vertices et edges, qui représentent les établissements et leurs relations.

```{r alsace-verices, echo=FALSE}
knitr::kable(alsace[["vertices"]][, 1:5])
```

```{r alsace-edges, echo=FALSE}
knitr::kable(alsace[["edges"]][, 1:5])
```

### Tracer des représentations

Il est possible de tracer directement le graphe retourné par `wdesr_get_graph` :

```{r plot, fig.width=7, fig.height=5}
plot(alsace)
```

### Plus de profondeur 

Il est souvent utile d'aller plus en profondeur pour explorer plus de relations. Cela se fait en modifiant l'argument `depth` :

```{r wdesr-depth, fig.width=7, fig.height=7}
alsace <- wdesr_get_graph("Q61716176", c("subsidiary", "has_part"), depth = 2)
plot(alsace)
```

### Gestion du cache

Afin de ne pas avoir à retélécharger systématiquement les données, `wikidataESR` utilise un cache local. Il est possible de sauvegarder ce cache pour une utilisation future avec `wdesr_save_cache()`.

Il suffira ensuite de recharger le cache à la prochaine session pour ne pas retélécharger les données avec `wdesr_load_cache()`. Attention : en cas de modification des données sur wikidata, les données du cache local peuvent être périmées.

Il est enfin possible d'accéder directement au cache avec `wdesr_get_cache()`.
